臺灣高等法院刑事裁定
110年度聲字第1701號
聲  請  人  臺灣高等檢察署檢察官
受  刑  人  楊啟閎



上列聲請人因受刑人數罪併罰有二裁判以上，聲請定其應執行之
刑（聲請案號：110年度執聲字第760號），本院裁定如下：
    主  文
楊啟閎犯如附表所示各罪所處之刑，有期徒刑部分應執行有期徒
刑捌年肆月。
    理  由
一、聲請意旨略以：受刑人楊啟閎因違反毒品危害防制條例等數
    罪，先後經判決確定如附表所示（檢察官聲請書之記載未完
    足及誤繕部分，均經本院補充、更正如本裁定之附表），應
    依刑法第50條第1項第1款、第2項、第53條、第51條第5款規
    定，定其應執行之刑，爰依刑事訴訟法第477條第1項聲請裁
    定等語。
二、經查：受刑人犯如附表所示各罪，先後經法院分別判處如附
    表所示之刑，均經確定在案，有卷附受刑人之前案紀錄表及
    如附表所示各該刑事裁判可參。檢察官依受刑人之請求，將
    得易科及不得易科之罪刑，向本院聲請合併定其應執行之刑
    ，經核於法有據。審酌受刑人就附表編號1、2、4、5所示之
    4罪，均屬施用毒品，犯罪性質相同，為戕害自我身心健康
    之行為，考量對於施用毒品犯罪之處罰，係側重在透過相當
    期間之徒刑，藉以隔離毒品、戒除依賴；如附表編號6、8所
    示之剝奪他人行動自由2罪，均係侵害他人之人身自由，而
    編號6中所示之傷害罪，則為侵害他人身體法益之罪，各具
    獨立性；又附表編號7所示之非法寄藏槍枝及編號9所示之幫
    助販賣毒品等2罪，雖均屬侵害社會法益之罪，但犯罪類型
    則有差異，並均對法益之侵害效應大；附表編號3所示之結
    夥三人侵入住宅竊盜罪，屬財產犯罪，並造成被害人居住之
    不安與危害，亦與上開各罪之犯罪型態有別，具獨立性，應
    有相當之刑期始足以發揮刑罰嚇阻犯罪之功能及達矯治之必
    要程度；參以編號6所示2罪，曾經合併定刑有期徒刑4月，
    綜合考量上述犯罪性質上之差異及刑罰對策上之不同，兼衡
    受刑人現年40餘歲之日後更生等總體評價，乃定其應執行之
    刑如主文所示。至於編號1至6所示之罪刑，受刑人雖已執行
    完畢，惟此部分僅生檢察官於指揮執行時之扣除問題，並非
    不得合併定其應執行之刑；另如附表編號4、5、7、9所示確
    定判決宣告之沒收（含沒收銷燬）及編號7所示確定判決宣
    告之併科罰金等部分，均應併予執行，附此敘明。
三、依刑事訴訟法第477條第1項，刑法第50條第2項、第51條第5
    款、第53條，裁定如主文。
中    華    民    國   110    年     4    月    30    日
                刑事第二十二庭  審判長法  官  洪于智
                                      法  官  汪怡君
                                      法  官  陳銘壎
以上正本證明與原本無異。
如不服本裁定，應於收受送達後五日內向本院提出抗告狀。
                                      書記官  吳思葦
中    華    民    國   110    年     4    月    30    日

附表：受刑人楊啟閎定應執行刑案件一覽表
編            號  1 2 罪            名  施用第二級毒品 施用第二級毒品 宣     告     刑  有期徒刑6月，如易科罰金，以新臺幣1千元折算1日 有期徒刑4月，如易科罰金，以新臺幣1千元折算1日 犯罪日期（民國）  106年1月14日 106年5月25日 偵  查 機    關 臺灣新北地方檢察署 臺灣新北地方檢察署  案    號 106年度毒偵字第1115號 106年度毒偵字第6650號 最  後  事實審 法    院 臺灣新北地方法院 臺灣新北地方法院  案    號 106年度審易字第2073號 106年度審易字第3066號  判決日期 106年8月25日 106年12月1日 確  定    判  決 法    院 臺灣新北地方法院 臺灣新北地方法院  案    號 106年度審易字第2073號 106年度審易字第3066號  判    決 確定日期 106年10月1日 107年1月3日 備            註  1.新北地檢署106年度執字第19372號（已執行完畢）。 1.新北地檢署107年度執字第1289號（已執行完畢）。 

編            號  3 4 罪            名  結夥三人侵入住宅竊盜 施用第二級毒品 宣     告     刑  有期徒刑7月 有期徒刑4月，如易科罰金，以新臺幣1千元折算1日 犯罪日期（民國）  106年8月11日 106年9月21日 偵  查 機    關 臺灣新北地方檢察署 臺灣新北地方檢察署  案    號 106年度偵字第35920號 106年度毒偵字第8924號 最  後  事實審 法    院 臺灣新北地方法院 臺灣新北地方法院  案    號 107年度審易字第1002號 107年度審簡字第77號  判決日期 107年5月17日 107年4月30日 確  定    判  決 法    院 臺灣新北地方法院 臺灣新北地方法院  案    號 107年度審易字第1002號 107年度審簡字第77號  判    決 確定日期 107年6月20日 107年5月22日 備            註  1.新北地檢署107年度執字第9821號（已執行完畢）。 1.新北地檢署107年度執字第11796號（已執行完畢）。 

編            號  5 6 罪            名  施用第二級毒品 傷害、剝奪他人行動自由 宣     告     刑  有期徒刑4月，如易科罰金，以新臺幣1千元折算1日 有期徒刑3月，如易科罰金，以新臺幣1千元折算1日（2次） 犯罪日期（民國）  106年7月18日 106年8月14日、106年8月15日 偵  查 機    關 臺灣新北地方檢察署 臺灣新北地方檢察署  案    號 106年度毒偵字第7176號 106年度偵字第25658號 最  後  事實審 法    院 臺灣高等法院 臺灣新北地方法院  案    號 107年度上易字第1127號 107年度簡字第8299號  判決日期 107年6月28日 107年12月5日 確  定    判  決 法    院 臺灣高等法院 臺灣新北地方法院  案    號 107年度上易字第1127號 107年度簡字第8299號  判    決 確定日期 107年6月28日 108年1月8日 備            註  1.新北地檢署107年度執字第12232號（已執行完畢）。 1.新北地檢署108年度執字第2357號（已執行完畢）。 2.編號6所示之2罪刑，曾經新北地院以上開判決合併定刑有期徒刑4月。 

編            號  7 8 罪            名  非法寄藏可發射子彈具殺傷力之槍枝 剝奪他人行動自由 宣     告     刑  有期徒刑1年8月，併科罰金新臺幣6萬元，罰金如易服勞役，以新臺幣1千元折算1日 有期徒刑3月，如易科罰金，以新臺幣1千元折算1日 犯罪日期（民國）  106年3、4月間某日至106年5月25日 106年8月26日至106年8月27日 偵  查 機    關 臺灣臺北地方檢察署 臺灣新北地方檢察署  案    號 106年度偵字第12505、13569號 107年度偵字第32913號 最  後  事實審 法    院 臺灣高等法院 臺灣高等法院  案    號 107年度上訴字第3797號 109年度上訴字第2654號  判決日期 108年5月30日 109年10月27日 確  定    判  決 法    院 臺灣高等法院 臺灣高等法院  案    號 107年度上訴字第3797號 109年度上訴字第2654號  判    決 確定日期 109年5月28日 109年10月27日 備            註  1.臺北地檢署109年度執字第3544號。 2.受刑人對於本院上開判決不服上訴後，經最高法院於109年5月28日以109年度台上字第1668號判決為程序駁回。 1.新北地檢署110年度執字第338號。 

編            號  9 （以下空白） 罪            名  幫助販賣第一級毒品  宣     告     刑  有期徒刑5年  犯罪日期（民國）  106年6月3日  偵  查 機    關 臺灣新北地方檢察署   案    號 106年度偵字第24116、24436號  最  後  事實審 法    院 臺灣高等法院   案    號 109年度上訴字第2403號   判決日期 109年12月9日  確  定    判  決 法    院 臺灣高等法院   案    號 109年度上訴字第2403號   判    決 確定日期 110年1月8日  備            註  1.新北地檢署110年度執字第1753號。